# 冲销折旧如何在现金流量表补充资料中列示？

提问人：wxw0828 时间：2012-05-02 17:15:59
需要提醒的是，现金流量附表的列示直接受会计处理的影响。理论上二楼的会计分录是对的。若按照二楼的会计处理，则附表列示如下：存货的减少（加上未出售部分），其它（加本年影响成本部分）；按楼主的会计分录，借：累计折旧 贷：主营业务成本，附表只需在其它（加本年影响成本部分）列示。累计折旧的冲销在附表中是没有特定项目的，需要依据会计分录的影响去应对，原理是分析该笔会计业务对利润及现金的影响，该案例并未导致企业现金流出但致使利润减少，利润减少的对价是折旧的冲销或固定资产的减少，是非经营性的，故需要在存货中扣除非经营性部分（按二楼分录），同时，对其余差异影响在其它列示。

回答人：chenyiwei
基本赞同。但要注意这种将固定资产转为存货的会计处理本身是否合理。实务中应当很少见。应当在首先核实该处理合理性的基础上，再来分析现金流量表的影响问题。